臺灣板橋地方法院刑事判決　　　　　　　　　　　　九十一年度訴字第二六六號
　　公　訴　人　臺灣板橋地方法院檢察署檢察官
　　被　　　告　甲○○
　　指定辯護人 本院公設辯護人　丙○○
右列被告因偽造貨幣案件，經檢察官提起公訴（九十一年度偵字第一二三七四號），
本院判決如左：
    主  文
甲○○共同連續行使偽造之通用紙幣，處有期徒刑壹年捌月。緩刑肆年。
扣案之偽造面額新臺幣壹仟元通用紙幣貳紙（編號ＦＬ九九一一九ＹＤ）均沒收。
    事  實
一、甲○○與戊○○（未據起訴）係男女朋友關係，於民國九十一年七月六日二十時
    三十分許，在台北縣新莊市○○○路戊○○朋友之住處，因戊○○毒癮發作，需
    錢購買毒品，甲○○明知戊○○所交付之新版新臺幣（下同）一千元紙鈔二張（
    編號ＦＬ九九一一九ＹＤ），均為偽造之通用紙幣，竟基於與戊○○共同行使偽
    鈔之概括犯意聯絡，予以收受，先於同日二十一時許，至台北縣新莊市○○○路
    八二號丁○○經營之水果攤，持一千元之偽鈔一張向丁○○購買七十元之水果，
    丁○○一時不察，誤以為真鈔而收受，並將水果及九百三十元之真鈔及硬幣交付
    甲○○，甲○○得逞後，隨即攜帶上開金錢至戊○○朋友處交予戊○○供購買毒
    品使用。復於同日二十一時三十分許，至台北縣新莊市○○○路八三號乙○○○
    經營之小吃攤位，持另一張一千元之偽鈔欲向乙○○○購買六十元之肉串二支，
    嗣為乙○○○發現紙質粗糙係屬偽鈔，而報警查獲，致未得逞。並扣得上開偽造
    之通用紙幣二張。
二、案經臺北縣政府警察局新莊分局報請臺灣板橋地方法院檢察署檢察官偵查起訴。
    理  由
一、訊據被告甲○○對於右揭事實供承不諱（見本院九十二年十二月三十一日準備程
    序筆錄、九十三年二月五日審判筆錄、九十三年二月十六日訊問筆錄、九十三年
    四月十六日審判筆錄），並經證人丁○○、乙○○○於警詢中證述屬實（見偵查
    卷第一０頁、第一一頁），此外，並有上開偽造之通用紙幣二張扣案可稽（見偵
    查卷第三四頁）。而扣案之新版一千元紙鈔二紙，編號皆為重覆同號之ＦＬ九九
    一一九ＹＤ，此有紙幣影本各一張在卷可稽（見偵查卷第一三頁）。又該紙鈔二
    紙，鈔卷上之水印、浮窗式安全線、微細印刷、隱藏字跡、底紋印刷圖案，均與
    真鈔樣張不相符，均為偽造乙節，有內政部警政署刑事警察局九十一年十一月五
    日刑鑑字第０九一０三００四０二號鑑驗通知書一紙在卷可憑（見偵查卷第一八
    頁）。本件事證明確，被告行使偽造通用紙幣之犯行堪以認定，應依法論科。
二、 按中華民國貨幣，由本行發行之，中央銀行法第十三條第一項定有明文。中央
     銀行發行新臺幣辦法第二條亦規定中華民國之貨幣為新臺幣。次按行使偽造幣
     券罪之既遂、未遂，係以已未達其行使之目的為區分之標準。核被告所為，係
     犯刑法第一百九十六條第一項之行使偽造之通用紙幣既遂罪及同條第三項、第
     一項之行使偽造之通用紙幣未遂罪。起訴書所犯法條欄誤引為係犯同法第一百
     九十六條第一項之意圖供行使之用而收集偽鈔罪，業經公訴人當庭更正，附此
     敘明。又行使偽造通用紙幣，性質上即有詐欺之故意，不另論以詐欺之罪。被
     告與戊○○就行使偽造之通用紙幣既、未遂罪之犯行間，有犯意聯絡及行為分
     擔，均為共同正犯。被告先後二次行使偽造通用紙幣既、未遂之犯行，時間緊
     接，所犯又係構成犯罪要件相同之罪名，顯係基於概括犯意為之，為連續犯，
     應依刑法第五十六條規定，論以刑法第一百九十六條第一項之行使偽造之通用
     紙幣既遂罪之一罪，並加重其刑。末查，被告行使千元偽鈔之行為固無足取，
     然其行使之次數僅二次，且核算其兌得之真鈔代價非鉅，觀其犯罪情節尚輕微
     ；其復因與戊○○為男女朋友關係，為情所惑，一時失慮致肇犯行，犯罪後坦
     承犯行，並供出與戊○○共同行使偽造通用紙幣，深具悔意，而其所犯本罪法
     定本刑為三年以上十年以下有期徒刑，得併科五千元以下罰金，與其犯罪情節
     相較，實屬情輕法重，客觀上足以引起一般同情，顯有堪資憫恕之處，是本院
     認即令處以法定最低刑度猶嫌過重，爰依刑法第五十九條規定酌減其刑，並依
     刑法第七十一條第一項規定，先加後減。爰審酌被告之素行、智識程度、犯罪
     之動機、目的，其行使偽鈔行為，對社會金融秩序所生之危害程度，行使之次
     數，以及犯罪後坦承犯行等一切情狀，量處如主文所示之刑，以資懲儆。末查
     ，被告甲○○前未曾受有期徒刑以上刑之宣告，有台灣高等法院被告全國前案
     紀錄表一紙在卷可按，其因為情所惑，一時失慮，致罹刑章，犯罪後又坦承犯
     行，並供出與戊○○共同行使偽造通用紙幣，深具悔意，經此起訴科刑教訓，
     應知警惕，信無再犯之虞，本院認對其所宣告之刑，以暫不執行為適當，併予
     宣告緩刑四年，以勵自新。
三、扣案之偽造千元紙鈔二紙（編號皆為重覆同號之ＦＬ九九一一九ＹＤ），均係偽
    造之通用紙幣，不問屬於犯人與否，應依刑法第二百條之規定，併予宣告沒收。
四、證人戊○○涉嫌偽證及共同行使偽造之通用紙幣罪部分，宜由檢察官另行偵查起
    訴。
據上論斷，應依刑事訴訟法第二百九十九條第一項前段，刑法第二十八條、第五十六
條、第一百九十六條第一項、第五十九條、第七十四條第一款、第二百條，罰金罰鍰
提高標準條例第一條前段，判決如主文。
本案經檢察官陳銘祥到庭執行職務。
中      華      民      國    九十三    年      四      月     三十     日
                                  臺灣板橋地方法院刑事第二庭
                                       審判長 法  官  高  奕  驤
                                              法  官  潘  翠  雪
                                              法  官  曾  正  耀
右正本證明與原本無異。
如不服本判決，應於判決送達後十日內，向本院提出上訴狀。
                                              書記官  黃  靖  媛
中      華      民      國    九十三    年      四      月     三十     日
附錄本案論罪科刑法條全文
刑法第一百九十六條第一項
行使偽造、變造之通用貨幣、紙幣、銀行券，或意圖供行使之用而收集或交付於人者
，處三年以上十年以下有期徒刑，得併科五千元以下罰金。
